臺灣新竹地方法院刑事判決
111年度易字第213號
公  訴  人  臺灣新竹地方檢察署檢察官
被      告  温萬添



上列被告因妨害自由案件，經檢察官聲請以簡易判決處刑（110
年度偵字第14258號），本院認不宜逕以簡易判決處刑，改依通
常程序審理，並依簡式審判程序判決如下：
    主  文
温萬添犯恐嚇危害安全罪，處拘役拾伍日，如易科罰金，以新臺
幣壹仟元折算壹日。緩刑貳年。
    事  實
一、本件犯罪事實：　
　　温萬添於民國109年7月4日15時45分許，在其位於新竹縣○○
    鄉○○路0段000巷00弄0號住處前之巷弄，因細故與戴國鎮發
    生口角爭執，遂基於恐嚇危害安全之犯意，以客家話「狗屌
    的」等語辱罵戴國鎮，並接續以「我敲給你死」等語恐嚇戴
    國鎮，致戴國鎮心生畏怖，而致生危害於戴國鎮之身體及生
    命安全（温萬添涉犯公然侮辱部分，業經戴國鎮撤回告訴，
    詳後述）。
二、案經戴國鎮訴由新竹縣政府警察局新湖分局報告臺灣新竹地
    方檢察署檢察官偵查聲請簡易判決處刑。
    理  由
壹、有罪部分：　　
一、本件被告温萬添所犯之罪，非死刑、無期徒刑、最輕本刑為
    3 年以上有期徒刑之罪，或高等法院管轄第一審之案件，被
    告於本院準備程序進行中，就被訴事實為有罪之陳述，經本
    院認合於刑事訴訟法第273 條之1 第1 項之規定，裁定進行
    簡式審判程序，合先敘明。又按簡式審判程序之證據調查，
    不受第159 條第1 項之限制，刑事訴訟法第273 條之2 定有
    明文，是於行簡式審判程序之案件，被告以外之人於審判外
    之陳述，除有其他不得作為證據之法定事由外，應認具有證
    據能力。　　
二、認定犯罪事實所憑之證據及理由：
    前揭犯罪事實，業據被告於本院準備程序及簡式審判程序時
    均坦承不諱（本院卷第20頁至第21頁、第25頁），核與證人
    即告訴人戴國鎮於警詢、偵查之證述情節大致相符（14258
    號偵卷第10頁至第11頁、第12頁、第23頁背面至第24頁），
    且有錄影譯文1份、錄影畫面截圖數張、錄影光碟1片（1425
    8號偵卷第18頁、第19頁、卷尾光碟片存放袋）存卷可憑，
    足認被告上開任意性之自白與事實相符，堪以採信。綜上，
    本案事證明確，被告犯行洵堪認定，應依法論科。　
三、論罪科刑：
  ㈠核被告温萬添所為，係犯刑法第305條之恐嚇危害安全罪。
　㈡爰審酌被告僅因細故糾紛，不思以理性方法解決糾紛，對告
    訴人為犯罪事實欄所載之恫嚇行為，造成告訴人心生畏懼；
    惟考量被告坦承犯行，犯後態度尚堪為佳，且已和告訴人達
    成和解，告訴人請求法官從輕量刑等情，有本院111年度刑
    簡移調字第8號和解筆錄在卷可查（本院竹北簡字卷第31頁
    ），並兼衡被告國小畢業之智識程度，現從事資源回收，已
    婚育有成年子女3名，目前與配偶、兒子、媳婦同住等一切
    情狀（本院卷第26頁），量處如主文所示之刑，並諭知易科
    罰金之折算標準。
　㈢末查，被告未曾因故意犯罪受有期徒刑以上刑之宣告，有臺
    灣高等法院被告前案紀錄表在卷可稽（本院卷第9頁），其
    因一時失慮致觸犯本案之罪，業已和告訴人和解，且告訴人
    亦同意給予被告緩刑之機會（本院竹北簡字卷第31頁），是
    本院認被告經此偵、審程序及刑之宣告後，應知所警惕，無
    再犯之虞，本院認以暫不執行其刑為當，爰依刑法第74條第
    1 項第1 款之規定，宣告如主文所示之緩刑期間。
貳、不另為公訴不受理部分： 　　
　㈠公訴意旨另以：被告温萬添於109年7月4日15時45分許，在其
    位於新竹縣○○鄉○○路0段000巷00弄0號住處前之巷弄，基於
    公然侮辱之犯意，在上開不特定人得共見共聞之巷弄內，以
    客家話「狗屌的」等語辱罵告訴人戴國鎮，足以貶損告訴人
    之人格及名譽。因認被告此部分所為，係犯刑法第309條第1
    項之公然侮辱罪嫌等語。
　㈡按告訴乃論之罪，告訴人於第一審辯論終結前，得撤回其告
    訴，又告訴經撤回者，應諭知不受理之判決，並得不經言詞
    辯論為之，刑事訴訟法第238 條第1 項、第303 條第3 款、
    第307 條分別定有明文。查本件告訴人告訴被告公然侮辱罪
    嫌部分，依刑法第314條之規定，須告訴乃論，茲因告訴人
    具狀撤回告訴，有聲請撤回告訴狀1份在卷可查（本院竹北
    簡字卷第33頁），揆諸前揭法條規定及說明，此部分本應為
    公訴不受理之諭知，惟因公訴意旨認被告此部分若成立犯罪
    ，與前開論罪部分屬接續之一行為，而有想像競合犯之裁判
    上一罪關係，爰不另為公訴不受理之諭知，併予敘明。
據上論斷，應依刑事訴訟法第273條之1第1項、第299條第1項前
段，判決如主文。　　
本案經檢察官陳昭德聲請簡易判決處刑，檢察官劉正祥到庭執行
職務。　　
中　　華　　民　　國　　111 　年　　4 　　月　　18　　日
                  刑事第二庭  法　官    崔恩寧
以上正本證明與原本無異。
如不服本判決應於收受本判決後20日內向本院提出上訴書狀，上
訴書狀應敘述具體理由。上訴書狀未敘述上訴理由者，應於上訴
期間屆滿後20日內補提理由書狀於本院(均須按他造當事人之人
數附繕本 )「切勿逕送上級法院」。 
中　　華　　民　　國　　111 　年　　4 　　月　　18　　日
                              書記官    莊琬婷

附錄本院論罪科刑法條：
刑法第305條
以加害生命、身體、自由、名譽、財產之事恐嚇他人，致生危害
於安全者，處二年以下有期徒刑、拘役或九千元以下罰金。